Minutes et répertoires du notaire Angélique François BERCEON, 25 février 1820 - 6 avril 1865 (étude II)
Archives nationales
- Répertoire(s) de Angélique François BERCEON, 27 septembre 1799 - 5 juillet 1867; MC/RE/II/5 - MC/RE/II/8
  - Répertoire. 1837, 10 juillet - 1854, 11 décembre, 10 juillet 1837 - 11 décembre 1854; MC/RE/II/7
    - Inventaire après décès: Freval, Pierre-Clément-Alphonse. Charlot (rue), n° 1 / Ternes, Neuilly., 6 juillet 1848
      Décédé le 9 juin 1848.
      inventaire après décès; Neuilly-sur-Seine (ancienne commune); Ternes (quartier); Charlot (rue); Freval, Pierre-Clément-Alphonse
    - Inventaire après décès: Bertin, Jules-François-Louis. Notre Dame de Bonne Nouvelle (rue), n° 9., 7 juillet 1848
      Décédé le 25 juin 1848.
      inventaire après décès; Notre-Dame-de-Bonne-Nouvelle (rue); Bertin, Jules-François-Louis
    - Inventaire après décès: Maitre, Rosalie-Madeleine. Coqu, Jules-Frédéric (épouse de). Maine (avenue du), n° 5., 14 juillet 1848
      Décédée le 19 janvier 1848 à Pontoise (Val-d'Oise).
      inventaire après décès; Maine (avenue du); Maitre, Rosalie-Madeleine; Coqu, Jules-Frédéric
    - Inventaire après décès: Mertrud, Joseph. Dauphin (rue du), n° 10., 21 juillet 1848
      Décédé le 1er ou 3 juillet 1848. 4 juillet 1848, dépôt judiciaire du testament. 20 septembre 1848, liquidation de la succession.
      inventaire après décès; Dauphin (rue du); Mertrud, Joseph
    - Inventaire après décès: Harcourt, Alexandrine-Louise d'. Montesquiou Fezensac, Charles-Eugène de (veuve de). Casimir Périer (rue), n° 128. Décédée le 26 juin 1848., 31 juillet 1848
      1er juillet 1848, dépôt judiciaire du testament. 18 mai 1849, liquidation de la succession.
      inventaire après décès; dépôt de pièces; testament; liquidation; partage; Casimir-Périer (rue); Harcourt, Alexandrine-Louise d'; Montesquiou Fezensac, Charles-Eugène de
    - Dépôt et reconnaissance d'écriture par Jules Léon Vafflard, rue Saint-Marc Feydeau, n° 22, et Eugène Louis Frédéric Panis, rue Rougemont, n° 1, de l'acte de société formé entre eux pour l'entreprise des Pompes Funèbres des environs de Paris le 2 décembre 1847 et des pièces de publication de cette société., 1er août 1848
      acte de société; Rougemont (rue); Saint-Marc (rue); Panis, Eugène Frédéric; Vafflard, Jules Léon
    - Inventaire après décès: Placet, Louise-Constance. Badran, Augustin (épouse de). Fortin (rue), n° 17 / Batignolles Monceaux. Cuisinier, 11 septembre 1848
      Décédée le 18 juillet 1848.
      inventaire après décès; Batignolles-Monceaux (ancienne commune); Fortin (rue); Placet, Louise-Constance; Badran, Augustin; cuisinier
    - Inventaire après décès: Legrand, Baptiste-Alexis-Victor. Université (rue de l'), n° 20., 12 septembre 1848
      Décédé le 25 ou 26 août 1848, aux eaux d'Uriage (Isère). 18 septembre 1848, notoriété rectificative.
      inventaire après décès; Université (rue de l'); Legrand, Baptiste-Alexis-Victor
    - Vente par Pierre Ravon, et Amandine Zoé Dericquebourg, rue de Montreuil, n° 33, à Louis Pierre Fontaine, et Louise Dusacq, son épouse, d'un pensionnat, même adresse, avec l'achalandage et les objets mobiliers qui le garnissent., 28 septembre 1848
      Achalandage;objets mobiliers
      acte de vente; Montreuil (rue de); Dericquebourg, Amandine Zoé; Dusacq, Louise; Fontaine, Louis Pierre; Ravon, Pierre
    - Société en nom collectif entre Eugène Louis Frédéric Panis, rue Rougemont, n° 1, et Charles François Lepage, à Batignolles Monceaux, rue Saint-Louis, n° 42, ayant pour objet l'exploitation et la vente en France de deux brevets obtenus pour un mode de pavage (en bois asphalté)., 10 octobre 1848
      Précisions sur les lieux: Batignolles-Monceau (ancienne commune)--Saint-Louis (rue)
      acte de société; Batignolles-Monceaux (ancienne commune); Lepage, Charles François; Panis, Eugène Frédéric
    - Inventaire après décès: Colliau, Claude-Augustin. Villedo (rue), n° 6., 20 octobre 1848
      Décédé le 8 ou 9 octobre 1848. 25 octobre 1848, dépôt judiciaire du testament. 15 décembre 1849, dépôt d'un cahier de charges pour la vente d'un gymnase, allées des veuves, n° 36, le mobilier, les constructions, dépendant de la succession.
      inventaire après décès; Villedo (rue); Colliau, Claude-Augustin
    - Inventaire après décès: Lemaire, Marie-Anne-Louise. Ledru, Jacques-Philippe (veuve de). Bourbon (quai de), n° 33., 21 octobre 1848
      Décédée le 15 octobre 1848. 25 janvier 1849, liquidation de la succession. 13 février 1849, notoriété rectificative.
      inventaire après décès; Bourbon (quai de); Lemaire, Marie-Anne-Louise; Ledru, Jacques-Philippe
    - Inventaire après décès: Tardif d' Hamonville, Charles-Arthur-Remy. Ferme des Mathurins (rue de la), n° 12., 28 décembre 1848
      Décédé le 21 août 1848 à Nancy (Meurthe-et-Moselle).
      inventaire après décès; Ferme-des-Mathurins (rue de la); Tardif d' Hamonville, Charles-Arthur-Remy
    - Inventaire après décès: Langle, Charles-Jean-Marie de. Mont Thabor (rue du), n° 42. Propriétaire, 10 janvier 1849
      Décédé le 26 décembre 1848. 27 décembre 1848, dépôt du testament olographe de Louis Charles Marie de LANGLE (sic). 17 février 1849, liquidation de la succession.
      inventaire après décès; Mont-Thabor (rue du); Langle, Charles-Jean-Marie de
    - Inventaire après décès: Blaze, Jean-Louis-Joseph-Elzear. Sainte-Marie-du-Roule (passage), n° 24., 13 janvier 1849
      Décédé le 9 octobre 1848. 11 octobre 1848, dépôt judiciaire du testament de Elzear BLAZE (sic). 2 juillet 1849, liquidation de la succession.
      inventaire après décès; Sainte-Marie (passage); Blaze, Jean-Louis-Joseph-Elzear
    - Inventaire après décès: Boivin, Joseph. Invalides (boulevard des), n° 17., 15 janvier 1849
      Décédé le 4 janvier 1849, à l'Hôtel Dieu.
      inventaire après décès; Invalides (boulevard des); Boivin, Joseph
    - Inventaire après décès: Houguenague, Elisabeth-Sophie. Jessonot, Jacques-Guillaume (veuve de). Orléans (vieille route d'), n° 21 / Montrouge., 13 février 1849
      Décédée le 23 janvier 1849. 15 février 1849, liquidation de la succession de Adélaïde Sophie HOUGUENAGUE, épouse de François Marie DUQUESNE, à Montrouge.
      inventaire après décès; Montrouge (ancienne commune); Orléans (route d'); Houguenague, Elisabeth-Sophie; Jessonot, Jacques-Guillaume
    - Inventaire après décès: Durand, Jean-Marcel. Saint-Hyacinthe Saint-Michel (rue), n° 22. Etudiant en droit, 23 février 1849
      Décédé le 13 janvier 1849. 8 janvier 1849, testament.
      inventaire après décès; Saint-Hyacinthe-Saint-Michel (rue); Durand, Jean-Marcel; étudiant
    - Inventaire après décès: Wapler, Frédéric-Guillaume., 28 mars 1849
      Décédé le 13 octobre 1848.
      inventaire après décès; Wapler, Frédéric-Guillaume
    - Inventaire après décès: Trouillet, Louis. Bonne Nouvelle (boulevard), n° 18., 2 mai 1849
      Décédé le 22 avril 1849. 24 avril 1849, dépôt du testament olographe. 20 août 1849, notoriété après décès. 25 août 1849, extrait collationné de son contrat de mariage avec Marie Jeanne Véronique RUELLE, BILLARD, notaire à Monceaux, le 23 brumaire an X [14 novembre 1801].
      inventaire après décès; Bonne-Nouvelle (boulevard de); Trouillet, Louis
    - Inventaire après décès: Baissey, Seine-François. Notre Dame de Lorette (rue), n° 21., 14 mai 1849
      Décédé le 2 mai 1849. 9 mai 1849, dépôt du testament olographe. 9 octobre 1849, procuration en brevet, Marie Henriette Pauline Clémentine ASSELIN, sa veuve.
      inventaire après décès; Notre-Dame-de-Lorette (rue); Baissey, Seine-François
    - Inventaire après décès: Riquet de Caraman, Auguste-Charlotte-Louise. Guignard de Saint-Priest, Emmanuel-Louis-Marie de (épouse de)., 21 mai 1849
      Décédée le 15 avril 1849. 17 avril 1849, dépôt du testament olographe. 28 juillet 1849, liquidation de la succession.
      inventaire après décès; Riquet de Caraman, Auguste-Charlotte-Louise; Guignard de Saint-Priest, Emmanuel-Louis-Marie de
    - Inventaire après décès: Lhermitte, Véronique. Rousseau, Jean-Pierre (épouse en 3e noces de); Fauvin, Pierre (veuve en 2e noces de); Bouvet, Pierre (veuve en 1ères noces de). Ivry (grande route d'), n° 52. Décédée le 13 mai 1849., 22 mai 1849
      inventaire après décès; Lhermitte, Véronique; Rousseau, Jean-Pierre; Fauvin, Pierre; Bouvet, Pierre
    - Inventaire après décès: Christin, Charles-François. Londres (rue de), n° 23., 30 mai 1849
      Décédé le 10 mai 1849. 22 mai 1849, dépôt du testament.
      inventaire après décès; Londres (rue de); Christin, Charles-François
    - Procuration par Nicolas Tourgueneff, rue du Neuve du Luxembourg, n° 20, à Gaëtan Fortuné Viaris, rue Boudrot, n° 6, pour toucher tous dividendes des actions de la banque., 6 juin 1849
      procuration; Boudreau (rue); Neuve-de-Luxembourg (rue); Tourgueneff, Nicolas; Viaris, Gaëtan Fortuné
    - Inventaire après décès: Bourcier, Louise-Félicité. Rambuteau (rue), n° 120., 13 juin 1849
      Décédée le 28 mai 1849.
      inventaire après décès; Rambuteau (rue); Bourcier, Louise-Félicité
    - Inventaire après décès: Maniere, Marie-Louise. Poupart, François-Joseph (épouse de)., 21 juillet 1849
      Décédée le 13 juin 1849.
      inventaire après décès; Maniere, Marie-Louise; Poupart, François-Joseph
    - Inventaire après décès: Pointe, Louise-Florence. Beugnot, Gabriel (épouse de). Saint-Honoré (rue), n° 346., 7 août 1849
      Décédée le 10 juin 1849.
      inventaire après décès; Saint-Honoré (rue); Pointe, Louise-Florence; Beugnot, Gabriel
    - Inventaire après décès: Jacquier, Sophie-Louise-Eugénie. Carette, Jean-Pierre (épouse de). Petites Ecuries (rue des), n° 14., 8 août 1849
      Décédée le 2 mars 1849.
      inventaire après décès; Petites-Ecuries (rue des); Jacquier, Sophie-Louise-Eugénie; Carette, Jean-Pierre
    - Inventaire après décès: Mene, Nicolas. Montholon (rue de), n° 4., 11 août 1849
      Décédé le 8 juin 1849. 9 octobre 1849, notoriété rectificative concernant Cécile LECOCQ, sa veuve.
      inventaire après décès; Montholon (rue de); Mene, Nicolas
    - Inventaire après décès: Favre, Marianne. Chanot, Antoine (épouse de). Rosières-aux-Salines / 54., 25 août 1849
      Décédée le 24 avril 1849. 18 octobre 1849, liquidation de la succession, Marie Anne FAVRE (sic).
      inventaire après décès; Rosières-aux-Salines (Meurthe-et-Moselle); Favre, Marianne; Chanot, Antoine
    - Inventaire après décès: Pluyette, Laurent-Augustin. Réforme (rue de la), n° 55., 29 août 1849
      Décédé le 17 juillet 1849.
      inventaire après décès; Réforme (rue de la); Pluyette, Laurent-Augustin
    - Statuts de la société projetée par Alexandre Corréard, aux basses loges près Fontainebleau, pour le chemin de fer de Paris à Lyon et Avignon., 26 septembre 1849
      acte de société; Avignon (Vaucluse); Fontainebleau (Seine-et-Marne); Lyon (Rhône); Corréard, Alexandre (1788-1857)
    - Statuts de la société formée par Alexandre Corréard, au château des basses loges près Fontainebleau, pour soumissionner le chemin de fer de Paris à Rennes., 1er octobre 1849
      acte de société; Fontainebleau (Seine-et-Marne); Rennes (Ille-et-Vilaine); Corréard, Alexandre (1788-1857)
    - Inventaire après décès: Rougier, Louis-Alexandre. Union (rue de l'), n° 40., 6 octobre 1849
      Décédé le 28 août 1849. 27 octobre 1849, liquidation de la succession, Marie Louise Victoire TUPIN, son épouse.
      inventaire après décès; Union (rue de l'); Rougier, Louis-Alexandre
    - Inventaire après décès: Bourguignon, Nicole-Etiennette. Dautier, Victor-Joseph (épouse de). Saint-Dominique Saint-Germain (rue), n° 98., 10 novembre 1849
      Décédée le 15 mai 1849.
      inventaire après décès; Saint-Dominique-Saint-Germain (rue); Bourguignon, Nicole-Etiennette; Dautier, Victor-Joseph
    - Inventaire après décès: Vignon, Camille-Eugène. Ponthieu (rue de), n° 66., 13 novembre 1849
      Décédé le 3 juin 1849. 28 novembre 1849, notoriété rectificative des noms de Marie Suzanne PEULEVE, sa veuve.
      inventaire après décès; Ponthieu (rue de); Vignon, Camille-Eugène
    - Inventaire après décès: Gautherot., 29 décembre 1849
      inventaire après décès; Gautherot
    - Vente par François Joseph Mathieu, à Vincennes, à Théodore Joseph Mathieu, son fils, à Vincennes, d'un fonds de commerce de marchand fruitier exploité à Vincennes, moyennant 430 francs., 5 janvier 1850
      acte de vente; Vincennes (Val-de-Marne); Mathieu, François Joseph; Mathieu, Théodore Joseph; commerçant
    - Inventaire après décès: Maupetit, Jeanne-Julienne-Gillette. Dupuy, Jean-François (veuve de)., 7 janvier 1850
      inventaire après décès; Maupetit, Jeanne-Julienne-Gillette; Dupuy, Jean-François
    - Inventaire après décès: Boutet, Ours-Jacques de. Montaigne (rue), n° 16. Décédé le 31 décembre 1849., 9 janvier 1850
      22 janvier 1850, notoriété après décès.
      inventaire après décès; notoriété; Montaigne (rue); Boutet, Ours-Jacques de
    - Inventaire après décès: Coulaud, François-Nicolas. Petit Lion Saint-Sauveur (rue du), n° 17. Décédé le 1er décembre 1849., 23 janvier 1850
      inventaire après décès; Petit-Lion-Saint-Sauveur (rue du); Coulaud, François-Nicolas
    - Inventaire après décès: Chenu, Apolline. Barlet, François (épouse de)., 30 janvier 1850
      inventaire après décès; Chenu, Apolline; Barlet, François
    - Inventaire après décès: Prus, Clovis-René. Saint-Hyacinthe Saint-Michel (rue), n° 6. Décédé le 12 janvier 1850., 6 février 1850
      9 mars 1850, procuration en brevet de Hortense Rose Morin, sa veuve.
      inventaire après décès; Saint-Hyacinthe-Saint-Michel (rue); Prus, Clovis-René; Morin, Hortense Rose
    - Inventaire après décès: Boudet, Françoise-Angélique. Garnaud, Séraphin-Stanislas (épouse de). Dauphine (rue), n° 31. Décédée le 7 décembre 1849., 6 février 1850
      inventaire après décès; Dauphine (rue); Boudet, Françoise-Angélique; Garnaud, Séraphin-Stanislas
    - Société en commandite entre Antoine Joseph Edouard Bouché, à Nantes, seul associé responsable, Jean Pierre Henri Boullet, rue du Faubourg Montmartre, n° 13, et Eugène Pierre Panton, rue du Faubourg Montmartre, n° 41, pour l'éclairage au gaz., 3 avril 1850
      acte de société; Nantes (Loire-Atlantique); Faubourg-Montmartre (rue du); Bouche, Antoine Joseph Edouard; Boullet, Jean Pierre Henri; Panton, Eugène Pierre
    - Inventaire après décès: Read, Marie-Philippine. Lafitte, Pierre (veuve de). Amsterdam (rue d'), n° 37. Décédée le 25 mars 1850., 3 avril 1850
      inventaire après décès; Amsterdam (rue d'); Read, Marie-Philippine; Lafitte, Pierre
    - Société anonyme des ingénieurs du chemin de fer de Paris à Lyon et Avignon., 15 avril 1850
      acte de société; Avignon (Vaucluse); Lyon (Rhône)
    - Inventaire après décès: Tissot, André. Montmartre (rue), n° 39. Décédé le 13 octobre 1849., 22 avril 1850
      inventaire après décès; Montmartre (rue); Tissot, André
    - Inventaire après séparation de biens et de corps de Jean Auguste Camuset, à Montmartre, avenue du Cimetière, et Alix Victoire Chapelain, son épouse, rue Saint-Nicolas d'Antin, n° 55., 1er mai 1850
      inventaire; Montmartre (ancienne commune); Saint-Nicolas-d'Antin (rue); Camuset, Jean Auguste; Chapelain, Alix Victoire
    - Inventaire après décès: Gautheron, Augustin. Décédé le 4 décembre 1849., 29 juillet 1850
      inventaire après décès; Gautheron, Augustin
    - Inventaire après décès: Guerin, Marie-Catherine. Saint-Lazare (rue), n° 82. Cuisinière. Décédée le 10 juillet 1850., 31 juillet 1850
      inventaire après décès; Saint-Lazare (rue); Guérin, Marie-Catherine; cuisinier
    - Inventaire à la requête de Louise Appoline Colonge, épouse judiciairement séparée de biens de Benoît Bouvier, rue Neuve des Mathurins, n° 37, et dudit Bouvier, des biens dépendant de la communauté., 19 août 1850
      4 novembre 1850, liquidation de la communauté.
      inventaire; Neuve-des-Mathurins (rue); Bouvier, Benoît; Colonge, Louise Appoline
    - Cahier de charges à la requête de Louis Rodolphe Delay, rue d'Aguesseau, n° 13, pour l'adjudication de la librairie protestante, rue Tronchet, n° 2. A la suite, du 17 septembre 1850, adjudication à Charles Henri Leidecker, rue Tronchet, n° 2, du fonds de commerce de ladite librairie, avec achalandage, mobilier et ustensiles, et à Bernard Rodolphe Garve, à Nîmes, du droit de la réimpression de certains ouvrages., 29 août 1850
      cahier des charges; Nîmes (Gard); Aguesseau (rue d'); Tronchet (rue); Delay, Louis Rodolphe; Garve, Bernard Rodolphe; Leidecker, Charles Henri
    - Inventaire après décès: Hamard, Héloïse-Adélaïde. Tissot, André (veuve de). A la requête de Edouard André Marthe Tissot, rue du Petit Carreau, n° 3., 2 octobre 1850
      inventaire après décès; Hamard, Héloïse-Adélaïde; Tissot, André; Tissot, Edouard André Marthe
    - Inventaire après décès: Leroy, Marguerite-Elisabeth. Saussaies (rue des), n° 5., 5 octobre 1850
      inventaire après décès; Saussaies (rue des); Leroy, Marguerite-Elisabeth
    - Inventaire après décès: Duchastel de La-Martiniere, Louis-Claude. Charonne., 18 octobre 1850
      Décédé le 11 octobre 1850. A la requête de Ernest Charles DUCHASTEL de LA MARTINIERE, à Reims (Marne).
      inventaire après décès; Charonne (ancienne commune); Reims (Marne); Duchastel de La-Martiniere, Louis-Claude
    - Cession de brevet d'invention par Henri Jérémie Christen, à Montrouge, rue Neuve d'Orléans, n° 63, à Alphonse Lacombe, et Jean Sébastien Louis Onfroy et Cie, manufacturiers à la Glacière, n° 5., 20 octobre 1850
      Précisions sur les lieux: Montrouge (ancienne commune)--Neuve-d'Orléans (rue)
      cession; brevet d'invention; Montrouge (ancienne commune); Glacière (hameau); Neuve-d'Orléans (rue); Christen, Henri Jérémie; Lacombe, Alphonse; Onfroy, Jean Sébastien Louis (1813-18..); chef d'entreprise
    - Inventaire après décès: Saunier, Pierre-Germain., 22 octobre 1850
      Décédé le 13 septembre 1850. A la requête de Emelie SAUNIER, veuve de Thomas LOUP, à Crosne (Essonne).
      inventaire après décès; Saunier, Pierre-Germain
    - Inventaire après décès: Mottet, Benoît-Félix. Quatre Vents (rue des), n° 14., 23 octobre 1850
      Décédé le 15 avril 1850. A la requête de Louise Adélaïde MERARD, sa veuve.
      inventaire après décès; Quatre-Vents (rue des); Mottet, Benoît-Félix
    - Cahier de charges à la requête de Honoré Delas, négociant, rue des Grands Augustins, n° 22, comme liquidateur de la société Maulde, fils et Cie, rue Saint-Honoré, n° 83, pour la vente d'un fonds d'affichage., 28 octobre 1850
      cahier des charges; Grands-Augustins (rue des); Saint-Honoré (rue); Delas, Honoré; Maulde (famille); négociant
    - Inventaire après décès: Ledunois, Jacques-Jean-Baptiste. Batignolles., 28 octobre 1850
      Décédé le 11 octobre 1850. A la requête de Victoire LEBAS, sa veuve.
      inventaire après décès; Batignolles-Monceaux (ancienne commune); Batignolles (quartier); Ledunois, Jacques-Jean-Baptiste
    - Société anonyme des mines et fonderies des Alpes entre Aimée Zélie Verneuil épouse séparée de biens de Louis Pierre Constantin Chamon, rue d'Angevilliers, n° 4, Michel Alexandre Contzen, rue Neuve Saint-Augustin, Claude Sarazin, rue des Filles Saint-Thomas, et Alphonse Ennemon Maximien Rivière, rue Vavin, n° 13., 5 novembre 1850
      acte de société; Alpes (massif); Angiviller (rue d'); Filles-Saint-Thomas (rue des); Neuve-Saint-Augustin (rue); Vavin (rue); Chamon, Louis Pierre Constantin; Contzen, Michel Alexandre; Rivière, Alphonse Ennemond Maximien; Sarazin, Claude; Verneuil, Aimée Zélie
    - Cahier de charges à la requête de Paul Emile Delamotte, à Chéronvilliers, pour arriver à la vente d'une partie de la forêt de Breteuil., 13 novembre 1850
      cahier des charges; Breteuil (Eure); Chéronvilliers (Eure); Delamotte, Paul Emile
    - Inventaire après décès: Hebert, Marie-Geneviève. Riboulleau, Pierre-André (veuve de). Corderie du Temple (rue de la), n° 19., 14 novembre 1850
      Décédée le 31 octobre 1850. 3 décembre 1850, liquidation de la succession.
      inventaire après décès; Corderie-du-Temple (rue de la); Hebert, Marie-Geneviève; Riboulleau, Pierre-André
    - Inventaire à la requête de Louis François Joseph Legendre, rue Saint-Jacques, n° 74, comme liquidateur de la société Plançon et Trouvé, rue Saint-Maur, n° 146., 30 novembre 1850
      inventaire; Saint-Jacques (rue); Saint-Maur (rue); Legendre, Louis François Joseph; Trouvé (M.)
    - Inventaire après décès: Allais, Marie-Catherine. Oratoire aux Champs Elysées (rue de l'), n° 66., 30 novembre 1850
      Décédée le 31 octobre 1850. 2 novembre 1850, dépôt du testament. 9 novembre 1850, notoriété après décès.
      inventaire après décès; Oratoire-aux-Champs-Elysées (rue de l'); Allais, Marie-Catherine
    - Inventaire après décès: Brutte de Merville, Alexandre. Duras (rue de), n° 10., 5 décembre 1850
      Décédé le 14 novembre 1850.
      inventaire après décès; Duras (rue de); Brutte de Merville, Alexandre
    - Inventaire après décès: Le Bourguignon-Duperre, Gabriel-Cyprien. Sèze (rue de), n° 6. Décédé le 27 novembre 1850. A la requête de Renée-Mathilde Geoffroy, sa veuve., 23 décembre 1850
      inventaire après décès; Sèze (rue de); Le Bourguignon-Duperre, Gabriel-Cyprien; Geoffroy, Renée-Mathilde
    - Inventaire à la requête de Marie Louise de Janzé, épouse séparée de biens de Paul Eugène Lanjuinais, rue Basse du rempart, des meubles garnissant leur appartement., 26 décembre 1850
      inventaire; Basse-du-Rempart (rue); Janzé, Marie Louise de; Lanjuinais, Paul Eugène
    - Procuration., 6 janvier 1851
      Nom, qualité: (Mme ou Mlle) Chevalier, Louise Catherine Caroline.
      Domicile: Paris (Paris) rue Montmartre, 176.
      Nom, qualité: (M.) Martin, Louis Victor.
      Nom, qualité: (M.) Noirvache-Derville, Jacques.
      Domicile: Paris (Paris) rue de Grenelle-St-Honore, 29
      Attention: la cote du répertoire (de type ' MC/RE ') ne permet pas de consulter la minute de l'acte.
      Or celle-ci est rattachée matériellement à un autre acte conservé dans les minutes de ce même notaire pour la période de octobre 1849 (la date exacte de l'autre acte est mentionnée dans la colonne 'minutes' du répertoire du notaire).
      Il convient de rechercher la cote de la minute (de type ' MC/ET ') au niveau des articles (registre ou liasse) de minutes du notaire de la période chronologique ci-dessus mentionnée.
      L'accès aux images numérisées des pages du répertoire se fait au niveau de description supérieur (' Répertoire du notaire '), rubrique ' Consulter les archives numérisées associées '.
    - Procuration, revocation., 11 janvier 1851
      Nom, qualité: (M.) Roullet, Jean Pierre Henri.
      Domicile: Paris (Paris) rue du Faubourg-Montmartre, 13.
      Nom: Société Du Gaz Boraxo-Oleigene
      Or celle-ci est rattachée matériellement à un autre acte conservé dans les minutes de ce même notaire pour la période de avril 1850 (la date exacte de l'autre acte est mentionnée dans la colonne 'minutes' du répertoire du notaire).
    - Succession, liquidation., 23 janvier 1851
      Nom, qualité: (M.) Montesquiou Fezensac, Charles Eugene.
      Or celle-ci est rattachée matériellement à un autre acte conservé dans les minutes de ce même notaire pour la période de mai 1849 (la date exacte de l'autre acte est mentionnée dans la colonne 'minutes' du répertoire du notaire).
    - Desistement, ratification., 23 janvier 1851
      Nom, qualité: (M.) Gueroult de, Georges Aldouce.
      Domicile: Paris (Paris) rue Casimir-Perier, 129.
      Domicile: Paris (Paris) rue de l'Universite, 109
      Or celle-ci est rattachée matériellement à un autre acte conservé dans les minutes de ce même notaire pour la période de novembre 1850 (la date exacte de l'autre acte est mentionnée dans la colonne 'minutes' du répertoire du notaire).
    - Delai, prorogation., 28 janvier 1851
      Nom, qualité: (M.) Berson, Nicolas Louis.